【裁判字號】    98,易緝,73
【裁判日期】    980513
【裁判案由】    竊盜等
【裁判全文】
臺灣臺北地方法院刑事判決              98年度易緝字第73號
                                      98年度易緝字第74號
公  訴  人  臺灣臺北地方法院檢察署檢察官
被      告  乙○○
                    （現另案於臺灣臺北監獄執行中）
上列被告因竊盜等案件，經檢察官提起公訴（97年度偵字第7108
號、第12483號），被告於準備程序中就被訴事實為有罪之陳述
，本院依簡式審判程序，判決如下：
    主  文
乙○○犯攜帶兇器竊盜未遂罪，累犯，處有期徒刑玖月，扣案棉
布手套壹個、鐵質尖鑽、剪刀、活動扳手各壹支均沒收；又犯攜
帶兇器竊盜未遂罪，累犯，處有期徒刑捌月。應執行有期徒刑壹
年貳月，扣案棉布手套壹個、鐵質尖鑽、剪刀、活動扳手各壹支
均沒收。
    事  實
一、乙○○前因施用毒品、竊盜、偽造文書案件，先後經法院判
    處有期徒刑1年、9月、6月確定，經依中華民國九十六年罪
    犯減刑條例分別減得之刑定應執行有期徒刑1年確定，甫於
    民國96年7月16日執行完畢。猶不知悛悔，復意圖為自己不
    法之所有，分別為下列犯行：(一)、於97年3月18日13時20分
    許，在臺北市中正區○○○路3號中興嘟嘟房臺鐵西站停車
    場，單手穿手套後，持其所有客觀上可供凶器使用之鐵質尖
    鑽、剪刀、活動板手各1支，打破甲○○所有車號9119-DS自
    小客車右後車窗，致令不堪使用，足生損害於甲○○，嗣於
    入內著手竊取車內財物時，為車主甲○○當場發現並逮捕，
    致未得逞，經路人報案後，員警到場處理查獲，並扣得上揭
    作案工具1批。(二)、又於97年5月31日凌晨3時50分許，在臺
    北市○○區○○街57號前之汽車停車格內，以尖鑽將傅耀德
    所停放之6827-KW號自用小客車之駕駛座車窗打破（毀損部
    分未據告訴，不在起訴範圍）後丟棄不知所蹤，於入內欲竊
    取財物之際，因手觸動車內警報器而逃離現場，為人發覺報
    警當場查獲，致未得逞。
二、案經甲○○訴由臺北市政府警察局大同分局、中正第二分局
    分別報告臺灣臺北地方法院檢察署檢察官偵查起訴。
    理  由
一、訊據被告乙○○對上開事實坦承不諱（詳本院卷第28頁至第
    32頁），核與告訴人甲○○、被害人傅耀德、證人蔡玉如於
    警詢、偵查中之指訴（詳臺灣臺北地方法院檢察署97年度偵
    字第7108號偵查卷第16頁至第18頁、臺灣臺北地方法院檢察
    署97年度偵字第12483號偵查卷第11頁至第15頁、第45頁、
    第46頁）相符，並有現場採證照片5張（詳臺灣臺北地方法
    院檢察署97年度偵字第7108號偵查卷第26頁至第28頁）附卷
    可稽，足以佐證認定被告前開任意性自白與事實相符。本案
    事證明確，被告犯行堪以認定，應依法論科。
二、按刑法第321條第1項第3款之攜帶兇器竊盜罪，係以行為人
    攜帶兇器竊盜為其加重條件，此所謂兇器，其種類並無限制
    ，凡客觀上足對人之生命、身體、安全構成威脅，具有危險
    性之兇器均屬之，且祇須行竊時攜帶此種具有危險性之兇器
    為已足，並不以攜帶之初有行兇之意圖為必要，亦即行為人
    攜帶兇器有行兇之可能，客觀上具有危險性，即為已足，至
    其主觀上有無持以行兇或反抗之意思，尚非所問（最高法院
    79年臺上第5253號判例、同院74年度第3次刑事庭會議決議
    同此意旨）。本案被告所有，於97年5月31日凌晨3時50分許
    ，在臺北市○○區○○街57號前之汽車停車格內，以其所有
    之尖鑽將傅耀德所停放之6827-KW號自用小客車之駕駛座車
    窗打破後丟棄，不知所蹤，固未扣案，惟該工具既均能毀壞
    堅固車窗，其質地必屬堅硬，客觀上顯足以對於他人之生命
    、身體構成威脅而具有危險性，屬刑法所謂兇器甚明。是核
    被告2次所為，均係犯刑法第321條第2項、第1項第3款之攜
    帶兇器竊盜未遂罪，及同法第354條之毀損罪，就毀損罪之
    部分，因97年5月31日此次之所犯，被害人傅耀德就毀損部
    分並未提出告訴，故不在起訴犯罪事實之範圍，且因被告自
    白有攜帶尖鑽打破車窗，公訴檢察官已據以更正起訴法條為
    刑法第321條第2項、第1項之攜帶兇器竊盜未遂罪，本院無
    庸再更正起訴法條，附此敘明。本院認為被告毀損告訴人甲
    ○○、被害人傅耀德車輛車窗之目的均在竊取車內財物，與
    其加重竊盜行為均乃基於同一犯罪決意，是其上開於97年3
    月18日所犯之毀損與加重竊盜行為，其毀損車窗之行為即為
    加重竊盜行為之著手，二者雖然在時間上略有差距，然從社
    會一般人的行為概念，其打破車窗與竊取車內之物，實難以
    切割為二行為，在法的評價上以評價為一行為較為妥當，也
    可免於過度評價，致產生刑法過於苛酷之印象，爰依刑法第
    55條之規定，從一重之攜帶兇器加重竊盜未遂罪論處。又按
    所謂「接續犯」，係指數行為於同時同地或密切接近之時地
    實施，侵害同一法益，各行為之獨立性極為薄弱，依一般社
    會健全觀念，在時間差距上，難以強行分開，在刑法評價上
    ，以視為數個舉動之接續施行，合為包括之一行為予以評價
    ，較為合理，而為包括之一罪。亦即以單一之犯意，同一行
    為之數個舉動，接續進行同一犯罪，在犯罪完成以前，其各
    個舉動均屬犯罪行為之一部，而接續地侵害同一人之同一法
    益，始得謂係接續犯。如係數個犯罪行為，時間上先後次序
    可分，所侵害者乃非同一人管領之個別數法益，則各行為間
    自均可獨立成罪，不得論以接續犯。故多次之竊行，除被竊
    之客體在客觀上可視為屬於同一監督權範圍外，須侵害同一
    之法益，且各行為之獨立性極為薄弱，依一般社會健全觀念
    ，在時間差距上，難以強行分開，始足成立接續犯。本案被
    告如犯罪事實之所為，其行竊時間既不密接，2車所有權復
    歸屬不同被害人，侵害法益不同，且行竊地點路邊，亦非屬
    同一監督權範圍，被告主觀上對於行竊之車輛分屬不同人所
    有，應有認識，足認其該2次犯行，應屬獨立可分，是被告
    所犯上開2罪，犯意各別，行為互殊，依法予以分論併罰。
    被告有事實欄所載前科執行情形，有臺灣高等法院被告前案
    紀錄表1份在卷可參，其於前案有期徒刑執行完畢後，5年內
    故意再犯本件有期徒刑以上之2罪，均為累犯，均應依刑法
    第47條第1項規定加重其刑。被告就本件2次之犯行，均屬未
    遂，依刑法第25條第2項之規定，按既遂犯之刑度減輕其刑
    ，並均依法先加後減之。爰審酌被告正值盛年，竟不思以正
    途謀生，而一再以竊盜手段妄想不勞而獲，不僅侵害私人財
    產，且危及社會安全，對社會國家危害甚大，惟念其犯後坦
    承犯行，態度尚可，國中畢業之智識程度，家境勉持之生活
    狀況，尚未竊得財物即被捕、有無想像競合之從一重處斷事
    由等一切情狀，爰分別量處如主文所示之刑，並定其應執行
    之刑。
三、查扣案手套1個及鐵質尖鑽、剪刀、活動板手各1支，均為被
    告所有，供犯本案犯罪事實(一)之犯罪所用之物；又被告所有
    尖鑽1支為供犯本案犯罪事實(二)之犯罪所用之物，但已不知
    所蹤等情，業據被告供明，是上開尖鑽1支既未扣案，又非
    義務沒收之物，為免執行困難，不併予沒收；其餘扣案之手
    套1個及鐵質尖鑽、剪刀、活動板手各1支，爰均依刑法第38
    條第1項第2款、第3項規定，併予宣告沒收。
據上論斷，應依刑事訴訟法第273條之1第1項、第299條第1項前
段，刑法第321條第1項第3款、第2項、第354條、第25條第2項、
第47條第1項、第55條、第51條第5款、第38條第1項第2款、第3
項，刑法施行法第1條之1，判決如主文。
本案經檢察官申心蓓到庭執行職務。
中    華    民    國    98    年    5     月    13    日
                  刑事第十三庭  法  官  張文俊
以上正本證明與原本無異。
如不服本判決應於收受送達後10日內向本院提出上訴書狀，並應
敘述具體理由；其未敘述上訴理由者，應於上訴期間屆滿後20日
內向本院補提理由書（均須按他造當事人之人數附繕本）「切勿
逕送上級法院」。告訴人或被害人如對於本判決不服者，應具備
理由請求檢察官上訴，其上訴期間之計算係以檢察官收受判決正
本之日期為準。
                                書記官  陳鳳瀴
中    華    民    國    98    年    5     月    13    日
附錄本案論罪科刑法條全文：
中華民國刑法第321條
（加重竊盜罪）
犯竊盜罪而有左列情形之一者，處6月以上、5年以下有期徒刑：
一、於夜間侵入住宅或有人居住之建築物、船艦或隱匿其內而犯
    之者。
二、毀越門扇、牆垣或其他安全設備而犯之者。
三、攜帶兇器而犯之者。
四、結夥三人以上而犯之者。
五、乘火災、水災或其他災害之際而犯之者。
六、在車站或埠頭而犯之者。
前項之未遂犯罰之。
中華民國刑法第354條
（毀損器物罪）
毀棄、損壞前二條以外之他人之物或致令不堪用，足以生損害於
公眾或他人者，處2年以下有期徒刑、拘役或5百元以下罰金。


司法院資訊處製作；財團法人民間司法改革基金會備份。
